【裁判字號】    90,台上,5784
【裁判日期】    900920
【裁判案由】    偽造文書
【裁判全文】
最高法院刑事判決                                九十年度台上字第五七八四號
    上  訴  人  甲○○
右上訴人因偽造文書案件，不服台灣高等法院台中分院中華民國八十八年六月二十九
日第二審判決（八十七年度上訴字第二九五五號，起訴案號：台灣彰化地方法院檢察
署八十六年度偵字第六○九六號），提起上訴，本院判決如左：
    主  文
原判決撤銷，發回台灣高等法院台中分院。
    理  由
本件原判決認定上訴人甲○○與謝震東（已判處罪刑確定）共同偽造電信器材之序號
及內碼，供謝震東盜用他人電信設備通信之犯意聯絡，於民國八十六年二月上旬某日
，由上訴人以新台幣（下同）一千五百元之代價，提供被害人林源清所有之行動電話
000－000000號之內碼，販賣予謝震東，並在彰化縣社頭鄉○○村○○路五
二號上訴人所營「華昌通訊社」內，以燒碼之方式將前開行動電話之序號及內碼燒錄
於謝震東所有之行動電話機具內，盜拷前揭行動電話完成後交予謝震東使用，足生損
害於手機製造廠商、行動電話通訊業者及林源清。謝震東即自取得該盜拷之行動電話
時起，迄八十六年二月二十日止，連續盜用上開號碼之電信設備與其友人通信多次；
嗣因謝震東於同年二月二十日下午一時三十分許，在彰化縣田中鎮○○里○○路一○
八號經警查獲其涉嫌違反麻醉藥品管理條例等案件（經另行偵辦）時，為警扣得該支
盜拷之ＭＯＴＯＲＯＬＡ牌行動電話而循線查獲，並扣得上訴人所有供盜拷行動電話
之燒碼座三座、排（掛）線十二條及其登錄營業情形之帳簿影本一冊等情。因而撤銷
第一審關於甲○○部分之科刑判決，改判變更檢察官起訴法條，依想像競合犯，從一
重論處上訴人甲○○行使偽造準私文書，足以生損害於他人罪刑，固非無見。
惟查：(一)、科刑之判決書其宣示之主文，與所載之事實及理由必須互相適合，否則即
屬理由矛盾，其判決當然違背法令。原判決事實記載上訴人與已判處罪刑確定之謝震
東共同偽造電信器材之序號及內碼，供謝震東盜用他人電信設備通信之犯意聯絡，以
燒碼方式，將被害人林源清所有之行動電話000－000000號之序號及內碼燒
錄於謝震東所有之行動電話機具內，交予謝震東使用，……等情。理由內亦記載上訴
人與謝震東有犯意聯絡及行為分擔，應論以共同正犯云云。然所宣示之主文，並未諭
知其為「共犯」，自有理由矛盾之違法。(二)、有罪之判決書，應於理由內記載認定犯
罪事實所憑之證據。所謂證據，舉凡犯罪行為之實施及態樣，與適用法律有關之一切
證據，均應詳為記載，否則即有理由不備之違法。原判決憑以認定上訴人犯罪之證據
，無非以證人盧威寧、楊啟炫之所證，及共同被告謝震東之供述，暨查獲謝震東所持
有之行動電話機具一支及上訴人所有之燒碼座（機）三座、掛線十二條等扣案可證為
其論據。但上訴人矢口否認其被查獲之燒碼座可供燒拷之用，且辯稱：伊無攔截機可
查悉內碼，並未提供內碼予謝震東，亦未代為盜拷上開行動電話之序號及內碼云云。
而卷附之中華電信股份有限公司長途及行動通信分公司八十八年三月二十九日長動二
字第88C8700106號函亦載明「……所附燒碼機（座）及掛線是否可以拷貝另附之行動
電話（指000－000000號）無從知曉，亦無從鑑定，……。」等語（見原審
卷第二十九頁）。則上訴人之所辯即非全然無據。原判決並未明其憑以認定上訴人
提供前開內碼予謝震東，並代為盜拷上開行動電話之序號及內碼之證據，僅憑證人盧
威寧結證：扣案之燒碼座如不能燒拷，也可以拿去請其他通訊行燒拷；楊啟炫結證：
沒有攔截機查悉內碼，亦可請別人處理，且有不法業者也在販賣內、外碼；及共同被
告謝震東供述：被告（指上訴人）說沒有內、外碼要一千五百元，因其要請別人燒拷
須四、五天等推測之詞，暨查扣之上述行動電話、燒碼座、掛線等物，遽論處上訴人
行使偽造準私文書，足以生損害於他人罪刑，顯有判決不載理由之違法。上訴意旨執
以指摘原判決不當，非無理由，應認原判決有撤銷發回更審之原因。
據上論結，應依刑事訴訟法第三百九十七條、第四百零一條，判決如主文。
中      華      民      國     九十     年      九      月     二十     日
                              最高法院刑事第三庭
                                  審判長法官  陳  錫  奎
                                        法官  洪  清  江
                                        法官  李  伯  道
                                        法官  呂  丹  玉
                                        法官  吳  昆  仁
      右正本證明與原本無異
                                              書  記  官
中      華      民      國     九十     年      九      月    二十五    日


司法院資訊處製作；財團法人民間司法改革基金會備份。
